【裁判字號】    97,簡上,837
【裁判日期】    971204
【裁判案由】    竊盜等
【裁判全文】
臺灣桃園地方法院刑事判決             97年度簡上字第837號
上  訴  人  甲○○○○  ○○○○○○○○○○○（印尼籍）
上列上訴人因竊盜等案件，不服本院簡易庭中華民國97年9 月24
日97年度壢簡字第2415號第一審刑事簡易判決（聲請簡易判決處
刑案號：97年度偵字第17807 號），提起上訴，本院管轄之第二
審判決如下︰
    主  文
上訴駁回。
甲○○○○  ○○○○○○○○○○○緩刑貳年，緩刑期內付保
護管束，以驅逐出境代之。
    事  實  及  理  由
一、本件經本院管轄第二審之合議庭審理結果，認原審以被告甲
    ○○○○  ○○○○○○○○○○○犯刑法第三百二十條第
    一項之普通竊盜罪，第二百十六條、第二百十條之行使偽造
    私文書罪，及同法第三百三十九條第一項之詐欺取財罪三罪
    ，其中行使偽造私文書罪與詐欺取財罪係一行為觸犯兩罪名
    之想像競合犯，應依行使偽造私文書罪處斷，而就竊盜、行
    使偽造私文書二罪分別判處被告有期徒刑三月，合併定應執
    行刑為有期徒刑五月，並均諭知如易科罰金，以新臺幣一千
    元折算一日，另宣告於刑之執行完畢或赦免後，驅逐出境，
    其認事用法及量刑均無不當，應予維持，並引用第一審判決
    書及聲請簡易判決處刑書所記載之事實、證據及理由（詳如
    附件）。
二、被告上訴意旨略稱：伊已經知錯，並已全數賠償被害人，而
    伊父親因此心臟病發過世，伊希望能夠儘快回印尼云云。
三、按法官於有罪判決如何量處罪刑，甚或是否宣告緩刑，均為
    實體法賦予審理法官裁量之刑罰權事項，法官行使此項裁量
    權，自得依據個案情節，參酌刑法第五十七條所定各款犯罪
    情狀之規定，於法定刑度內量處被告罪刑；除有逾越該罪法
    定刑或法定要件，或未能符合法規範體系及目的，或未遵守
    一般經驗及論理法則，或顯然逾越裁量，或濫用裁量等違法
    情事之外，自不得任意指摘其量刑違法，最高法院對此並著
    有八十年台非字第四七三號、七十五年台上字第七０三三號
    、七十二年台上字第六六九六號、七十二年台上字第三六四
    七號等判例可資參照。準此，法官量刑，如非有上揭明顯違
    法之情事，自不得擅加指摘其違法或不當。本件原審審酌被
    告正值青壯，體無殘缺，乃不思循正當管道謀生，反起意行
    竊、盜領室友存款，不知尊重他人財產權，犯罪動機在圖得
    不法利益，惟犯後坦承犯行，態度良好，並與被害人達成和
    解等一切情狀，就被告所犯兩罪，分別量處有期徒刑三月，
    合併定其應執行刑為有期徒刑五月，並諭知其易科罰金之折
    算標準為以新臺幣一千元折算一日，另依刑法第九十五條規
    定諭知於其刑之執行完畢後，驅逐出境，並無不合，量刑亦
    甚妥適。被告上訴意旨空言指稱原審量刑過重云云，並無可
    採，其上訴應予駁回。
四、被告並無前科，有其臺灣高等法院被告前案紀錄表一份附卷
    可稽，本院審酌被告行竊室友財物，雖有不該，惟其案發後
    始終坦承犯行，應有悔意，即被害人除在偵查中與被告和解
    外，在本院審理時並再具狀表示願意給被告機會，請求輕判
    等語，參酌被告年僅二十二歲，又係遠道前來工作謀生之外
    籍勞工，一時見錢眼開，心生貪念以致觸法，尚非不可原諒
    ，其經此偵審教訓，當知警惕而無再犯之虞，本院因認上揭
    所宣告之刑以暫不執行為當，爰併宣告緩刑二年，緩刑期內
    並交付保護管束，以勵自新。被告係印尼籍外國人，有其外
    勞居留資料查詢報表一份附卷可稽，依保安處分執行法第七
    十四條之一第一項規定，上開保護管束以驅逐出境代之。
據上論斷，應依刑事訴訟法第四百五十五條之一第三項、第三百
七十三條、第三百六十八條，刑法第七十四條第一項第一款、第
九十三條第一項、第九十六條前段，保安處分執行法第七十四條
之一第一項，判決如主文。
中    華    民    國    97    年    12    月    4     日
                  刑事第五庭  審判長法  官  潘政宏
                                    法  官  張詠晶
                                    法  官  陳彥宏
以上正本證明與原本無異
不得上訴
                                    書記官  翁其良
中    華    民    國    97    年    12    月    4     日


司法院資訊處製作；財團法人民間司法改革基金會備份。
